【裁判字號】    97,交聲,237
【裁判日期】    970328
【裁判案由】    違反道路交通管理處罰條例聲明異議
【裁判全文】
臺灣桃園地方法院交通事件裁定         97年度交聲字第237號
原處分機關  交通部公路總局新竹區監理所桃園監理站
異  議  人
即受處分人  甲○○
                      號11樓.
上列受處分人因違反道路交通管理處罰條例案件，對於交通部公
路局新竹區監理所桃園監理站所為之桃監裁罰字第裁52-DB00000
00號處分，聲明異議，本院裁定如下：
    主  文
異議駁回。
    理  由
一、聲請意旨略以：異議人甲○○於民國97年1 月30日上午8 時
    5 分許，在桃園縣八德市○○路與高城路口為警舉發闖紅燈
    、未繫安全帶，原處分機關據而裁處其「駕車行經有燈光號
    誌管制之交岔路口闖紅燈」、「汽車行駛於快速公路汽車駕
    駛人未繫安全帶」等2 項違規，然：(1)伊雖確有紅燈左轉，
    然當時違規者，尚有其他2 機車騎士；(2)伊看到警員之前就
    已將安全帶卸下，有規定說一定要等到攔查停車後，才能卸
    下嗎？請警員提出如照片等之明顯事證，且伊係行駛於一般
    道路，而不是快速公路；(3)舉發警員之巡邏車停於違規處，
    其自己身處違規之中云云，因而提出本件異議。
二、經查：異議人既自承其在桃園縣八德市○○路與高城路口紅
    燈左轉，則其「駕車行經有燈光號誌管制之交岔路口闖紅燈
    」之事實至為明確，此亦與桃園縣警察局八德分局97年2 月
    21日德警分交字第0973013139號函就異議人所提申訴之回覆
    稱異議人於上開時間，在八德市○○路與高城路口，因闖紅
    燈（由中華路紅燈左轉高城街）為本分局員警當場目擊後攔
    查等語相符，異議人不得以尚有其他駕駛人違規而主張阻卻
    己之行政違法。再查，依異議人上開異議理由可知，其在看
    見舉發警員之前即已卸下安全帶，故自其卸下安全帶起至其
    看見舉發警員攔停其之車輛，再至其停車接受舉發止，該段
    行駛於道路之期間，係無繫安全帶之狀態，此為明顯之事實
    ，復與警員之舉發內容無異，異議人再以「有規定說一定要
    等到攔查停車後，才能卸下安全帶嗎」為理由而提出異議，
    即無可採；又異議人既亦自承其在看見舉發警員之前即已卸
    下安全帶，且為警方當場開單告發，則事實已臻明確，豈有
    再要求舉發警員提出照片或仍再要求舉發警員提出其他事證
    之理？復以，本件由舉發警員所填製之桃園縣警察局舉發違
    反道路交通管理事件通知單，明載本件違規地點係在八德市
    中華、高城路口，該地點確係本件違規地點，異議人本身亦
    無爭執，是以，原處分機關於違反道路交通管理事件裁決書
    之舉發違規事實二記載「汽車行駛於快速公路汽車駕駛人未
    繫安全帶」核屬誤載，然該裁決書既本於上開桃園縣警察局
    舉發違反道路交通管理事件通知單而為裁決，且原處分機關
    對該項違規所引處罰之法條即道路交通管理處罰條例第31條
    第1 項，並無訛誤（未誤引為該法條第2 項），則上開誤載
    ，核與其裁決之本旨無違，僅由本院在本裁定理由書中加以
    更正之即可。末以，舉發警員之巡邏車是否停於違規處，與
    異議人之己身是否違規無涉，不再本院審斷之範圍內，併此
    敘明。
三、綜上，異議人之本件異議無理由，原處分機關據而依異議人
    所涉違規事實，依道路交通管理處罰條例第53條第1 項、第
    31條第1 項之規定，各裁處異議人新台幣2700元、1500元，
    並依該條例第63條第1 項第3 款之規定記違規點數3 點，即
    核無不合。原處分機關之上開裁決於法無違，異議應予駁回
    。
據上論斷，應依道路交通案件處理辦法第19條，裁定如主文。
中    華    民    國    97    年    3     月    28    日
                  交通法庭法    官  曾雨明
以上正本證明與原本無異。
如不服本裁定，應於送達後5 日內，向本院提出抗告狀。
                           書記官   施春祝
中    華    民    國    97    年    3     月    28    日


司法院資訊處製作；財團法人民間司法改革基金會備份。
